【裁判字號】    88,交上易,241
【裁判日期】    890203
【裁判案由】    公共危險等
【裁判全文】
臺灣高等法院高雄分院刑事判決                  八十八年度交上易字第二四一號
    上  訴  人  臺灣屏東地方法院檢察署檢察官
    上  訴  人
    即  被  告  甲○○
右上訴人因被告公共危險等案件，不服臺灣屏東地方法院八十八年度訴字第三一○號
、中華民國八十八年七月二十七日第一審判決（起訴案號：臺灣屏東地方法院檢察署
八十八年度偵字第三四七二號），提起上訴，本院判決如左：
     主  文
原判決撤銷。
甲○○服用酒類，不能安全駕駛動力交通工具而駕駛，處有期徒刑捌月。
     事  實
一、甲○○於民國八十八年五月十五晚間至屏東縣潮州鎮參加晚宴，宴席中大量飲酒
    ，致其呼氣之酒精濃度已達每公升○‧六四毫克，已達於不能安全駕駛車輛之程
    度，惟仍不顧法令禁止規定，於翌日（即五月十六日）上午一時許，駕駛ＤＮ─
    四八二○號小客車，自屏東縣潮州鎮往高雄市方向行駛。嗣因路途不熟而迷路，
    於翌日（十六日）凌晨一時許，行經枋寮鄉○○○路與隆山路口時，因疏於注意
    致撞及俞建強所騎車號ＬＺＸ─一一一號重型機車，致俞建強顱骨粉碎性骨折、
    腦挫傷出血、兩側腦脊液耳漏、後枕部大裂傷及胸腹部挫傷血腫，甲○○未將俞
    建強送醫，隨即駕車逃逸，嗣俞建強經路人報警送醫急救，於同日凌晨一時四十
    五分不治死亡。（甲○○觸犯刑法第一百八十五條之四肇事致人死傷逃逸之罪，
    業經臺灣屏東地方法院檢察署八十八年度偵字第三六四三號，另行提起公訴）。
    甲○○駕車逃逸後，於當日凌晨一時許，駛至東港鎮○○路附近，車輛因上開事
    故受損拋錨而停於東港國中前之路旁，拖吊人員於拖吊時發現其身懷玩具手槍一
    把（經警另移送屏東地院屏東簡易庭），遂報警處理。
二、案經屏東縣警察局東港分局報請臺灣屏東地方法院檢察署檢察官偵查起訴。
    理  由
一、上訴人即被告甲○○經本院合法傳喚未到庭陳述，惟查被告於警訊、偵查中及一
    審，對於其於八十八年五月十五日晚間酒後駕車，警方查獲時吐氣所含酒精成份
    測定值○‧六四ＭＧ／Ｌ等情均直承在卷，有酒精測定值表一紙可證，顯已逾每
    公升零點二五毫克之程度。且被告於五月十六日零晨三時三十分許，被警方查獲
    後，因泥醉而無法製作筆錄，延至當日上午八時五十分始訊問完畢等情，有警訊
    筆錄記載可考，且被告又係於當日上午一時許，酒後駕車行經枋寮鄉○○○路與
    隆山路口時，因疏於注意致撞及俞建強所騎機車，致俞建強顱骨粉碎性骨折、腦
    挫傷出血、兩側腦脊液耳漏、後枕部大裂傷及胸腹部挫傷血腫，甲○○未將俞建
    強送醫，隨即駕車逃逸，嗣俞建強於同日凌晨一時四十五分不治死亡等情，業經
    被告在一審供認在卷（一審卷第十七頁），且有枋寮醫院所開具之診斷證明書、
    臺灣屏東地方法院檢察署相驗屍體證明書、驗斷書、肇事車輛及其水箱蓋碎片扣
    案可稽，足證被告服用酒類已達於不能安全駕駛動力交通工具之程度，應堪認定
    。
二、核被告所為，係犯刑法第一百八十五條之三之服用酒類不能安全駕駛動力交通工
    具而駕駛罪。
三、原審對被告甲○○論罪科刑，固非無見，但原判決認被告係觸犯刑法第一百八十
    五條之三及第二百七十六條第一項之過失致人於死罪又認所犯上開二罪，為想像
    競合犯，應從較重之過失致人於死罪論處，容有未洽（理由詳如后述），被告未
    具任何理由提起上訴、及檢察官依告訴人之請求提起上訴，指被告肇事後逃逸，
    罔顧人命，復未賠償被害人家屬，原審量刑顯屬輕縱云云，尚非全無理由，但原
    判決既有可議，自應由本院將原判決撤銷改判。爰審酌被告酒後駕車，對交通安
    全構成莫大之威脅，其因而肇事，情節非輕等一切情狀，量處如主文第二項所示
    之刑。
四、臺灣屏東地方法院檢察署八十八年度偵字第三六四三號，關於被告甲○○涉嫌觸
    犯過失致人於死罪，移送原審併案審理部分：按刑法關於公共危險罪章，於八十
    八年四月二十一日修正，增訂第一百八十五條之三「服用毒品、麻醉藥品、酒類
    或其他相類之物，不能安全駕駛動力交通工具而駕駛者」，訂有處罰之明文，是
    以，被告酒後已達於「不能安全駕駛車輛」之程度而駕駛車輛，即應依第一百八
    十五條之三之罪論處，被告若更進而肇事致人於死，復駕車逃逸，而分別觸犯刑
    法第二百七十六條、第一百八十五條之四，其前後三階段行為，觸犯數罪名，應
    併合處罰（八十八年台灣高等法院暨所屬法院法律座談會研討結果，採併罰說參
    照），本件檢察官僅就核被告甲○○觸犯刑法第一百八十五條之三之服用酒類不
    能安全駕駛動力交通工具而駕駛罪起訴，並未對被告過失致人於死、肇事逃逸部
    分起訴，本院自不得對被告所犯過失致人於死、肇事逃逸併予審判，此部分應由
    檢察官另行處理，併予敘明。
五、被告甲○○經合法傳喚，無正當理由不到庭，爰不待其到庭陳述，逕行判決。
據上論結，應依刑事訴訟法第三百六十九條第一項前段、第三百六十四條、第三百七
十一條、第二百九十九條第一項前段，刑法第一百八十五條之三，判決如主文。
本案經檢察官郭振昌到庭執行職務。
中    華    民    國     八十九     年       二       月     三   日
                              臺灣高等法院高雄分院刑事第二庭
                                  審判長法官  曾永宗
                                        法官  邱永貴
                                        法官  曾玉英
右正本證明與原本無異。
不得上訴。
                                      書記官  林靜霙
中    華    民    國     八十九     年       二       月    八    日
附錄：本判決論罪科刑法條：
第一八五條之三：服用毒品、麻醉藥品、酒類或其他相類之物，不能安全駕駛動力交
通工具而駕駛者，處一年以下有期徒刑、拘役或三萬元以下罰金。
                                                                     Ｊ


司法院資訊處製作；財團法人民間司法改革基金會備份。
